【裁判字號】    98,交聲,2531
【裁判日期】    980926
【裁判案由】    違反道路交通管理處罰條例聲明異議
【裁判全文】
臺灣桃園地方法院交通事件裁定        98年度交聲字第2531號
原處分機關  交通部公路總局新竹區監理所桃園監理站
異  議  人
即受處分人  甲○○
上列異議人即受處分人因違反道路交通管理處罰條例案件，對於
交通部公路總局新竹區監理所桃園監理站民國98年8 月26日所為
之處分（原處分案號：桃監裁罰字第裁52-DB0000000號）聲明異
議，本院裁定如下：
    主  文
異議駁回。
    理  由
一、原處分意旨略以：異議人即受處分人甲○○（下稱異議人）
    於民國98年8 月22日下午6 時50分許，騎乘車號K9H-518 號
    重型機車，行經桃園市○○○○○路，為桃園縣政府警察局
    桃園分局員警舉發「拒絕酒精測試，現場18：50至19：20均
    消極不配合，已錄影存證」之違規，依道路交通管理處罰條
    例第35條第4 項，裁處罰鍰新臺幣（下同）6 萬元，並吊銷
    駕駛執照（禁考3 年）。
二、聲明異議意旨略以：伊當天是買菜苗栽種，因天氣熱買酒喝
    ，後來被員警攔停，伊聽朋友說喝酒超過0.15毫克要罰3 萬
    元，因此員警要伊酒測，伊拒絕，警察就帶伊回派出所，在
    沒有告訴伊會被罰6 萬元之情況下，就開伊拒絕酒測之罰單
    ，至勘驗內容員警說話得內容，因該地人車很多，伊並沒有
    聽到等語。
三、按汽車（依道路交通管理處罰條例第3 條第8 款規定，包括
    機器腳踏車）駕駛人，駕駛汽車拒絕接受酒精濃度測試之檢
    定者，處新臺幣60,000元罰鍰，並當場移置保管該汽車及吊
    銷該駕駛執照；又汽車駕駛人，曾依第35條第4 項前段之規
    定吊銷駕駛執照者，3 年內不得考領駕駛執照，道路交通管
    理處罰條例第35 條 第4 項前段、第67條第2 項分別定有明
    文。
四、經查，異議人上開違規事實，業經本院當庭勘驗舉發時之錄
    影光碟，勘驗結果為：「員警攔停異議人之後要求異議人下
    車，異議人拒絕，雙方僵持一段時間之後，員警告知其車號
    、疑似有喝酒酒醉駕駛之情形，要求酒精濃度測試，異議人
    仍拒絕，又僵持一段時間之後，員警稱已經要求酒精濃度測
    試三次以上，若再拒絕就是拒絕測試，會罰六萬元。」，有
    勘驗筆錄在卷可證（見本院卷第20頁），並經舉發員警葉士
    銘（桃園縣政府警察局桃園分局同安派出所）到庭證稱：上
    開勘驗情形屬實等語明確（見本院卷第20頁），證人葉士銘
    為執勤警員，與異議人互不相識，亦無仇怨，復到庭具結為
    以上之證述，應無甘冒偽證重罪而設詞誣陷異議人之理，其
    等之證詞應可採信。異議人雖就勘驗結果另辯稱：該處人車
    很多，伊當時沒有聽到員警說的話云云（見本院卷第20頁）
    ，然經本院再次勘驗上開光碟，勘驗結果為：員警告知異議
    人拒絕酒測之效果過程中異議人時有應答，並無異議人所稱
    聽不到之情形等情，有勘驗筆錄在卷可證（見本院卷第20-2
    1 頁）。況異議人亦自承：因為朋友告訴伊喝酒超過0.15毫
    克要罰3 萬元，因此伊才拒絕員警酒測等語（見本院卷第12
    、19頁）。從而，異議人確有前揭違規事實，堪予認定，其
    上開所辯，自不足採。
五、綜上所述，異議人確實於前揭時、地，有拒絕酒精濃度測試
    之違規行為，原處分機關依道路交通管理處罰條例第35條第
    4 項前段、第67條第2 項，裁處異議人罰鍰6 萬元，並吊銷
    駕駛執照（禁考3 年）並無不當。本件聲明異議為無理由，
    應予駁回。
六、依道路交通案件處理辦法第19條，裁定如主文。
中    華    民    國    98    年    9     月    26    日
                  交通法庭    法  官  林宜靜
以上正本證明與原本無異。
如不服本裁定，應於裁定送達後5 日內向本院提出抗告狀。
                              書記官  黃俊燁
中    華    民    國    98    年    10    月    2     日


司法院資訊處製作；財團法人民間司法改革基金會備份。
